【裁判字號】    92,簡上,12
【裁判日期】    920730
【裁判案由】    家暴傷害
【裁判全文】
臺灣苗栗地方法院刑事判決                          九十二年度簡上字第一二號
    公  訴  人    台灣苗栗地方法院檢察署檢察官
    上訴人即被告  甲○○
右列上訴人因被告傷害案件，不服本院簡易庭九十一年度苗簡字第八八一號中華民國
九十一年十二月三十一日第一審判決（聲請案號：臺灣苗栗地方法院檢察署九十一年
度偵字第二六九０號），提起上訴，本院管轄之第二審合議庭判決如左：
    主  文
上訴駁回。
    事實及理由
一、本案經本院第二審合議庭審理結果，認第一審判決認事用法及量刑均無不當，應
    予維持，並引用第一審判決書記載之事實、證據及理由（如附件）。
二、上訴人上訴意旨執陳：「我認為沒有那麼嚴重，都被誇大了，我們只是互相扭傷
    ，這件事情有前因後果。我認為原審判錯了，我沒有打告訴人，也沒有傷害告訴
    人，她的傷勢是因為洗腎來的，嘴唇的傷是因為我的頭和她的頭碰在一起，是她
    的頭來碰我的頭，她來搶我的掃把的時候，我不要讓她搶而造成的。」等語（參
  見本院九十二年七月十六日審判筆錄）惟查：右揭犯行，業據告訴人於偵查中指
    訴綦詳，告訴人並於原審中指稱：「（問：案發經過情形如何？）答：案發之前
    被告總共欠我新臺幣（下同）六萬元，被告打我後被告的女兒在當天才把六萬元
    拿給我，當天我要去跟被告要錢時，被告先用右手打我一巴掌，造成我倒地後，
    被告又把我壓在地上用拳頭打我頸部、臉部，全身都有打，還叫她太太過來抓傷
    我，後來被告要他太太打電話給我父親，我說叫管區警察來就好，為何要父親來
    ，被告就又用掃帚打我的背部，被告把我壓在地上打我的時候，我本來有要咬他
    ，但沒有咬到。（問：告訴人如果被告太太打電話叫妳父親過來，是否表示妳父
    親當時不在現場？）答：我父親是被告第二次用掃帚打我時，他有看到。（問：
    告訴人被告有沒有受傷？）（提示被告剛才筆錄）答：沒有受傷，被告與他太太
    都說謊。」等語，（參見本院九十一年度苗簡字第八八一號九十一年十一月二十
    日訊問筆錄）告訴人再於本院調查中同指稱：「（問：被告是否有打你？）答：
    有的，他有打我的臉、抓我的手、壓我在地上，我一直在掙扎，他還叫他太太過
    來幫忙。」等語，（參見本院九十二年三月十二日問筆錄），是告訴人於偵查、
    原審及本院調查中均指述明確，前後如一，此外並有診斷證明書一紙附卷稽，其
    証言ｊ誠屬可信；被告則先於原審訊問中辯稱：「（問：對檢察官簡易處刑書之
    犯罪事實有何意見？）（告以要旨）答：有意見，我父親當時不在場告訴人要我
    父親作為證，且我太太也沒有打告訴人，當時告訴人來我家的時候，我太太正在
    掃地，我把掃帚接過來要掃，後來告訴人在鬧得時候就過來要搶我的掃帚，我就
    不讓她搶掃帚，並面對她擋住她因為她不讓我太太打電話給我父親，我請我太太
    去打電話去叫我父親上來，當時告訴人也有咬我並要搶我的掃帚，我並沒有打她
    ，是因為她要咬我，我們兩人倒在地上時她又要咬我，兩人後來在地上拉扯的時
    候，我並沒有壓在她的身上，才造成她受傷，當時我是被動的，我認為我沒有錯
    ，我不要跟她和解，我確實有欠她錢，但到案發時我只剩欠她五萬元，當天案發
    後我就向朋友調錢把錢還給她了。（問：被告是否要與告訴人和解？）答：我認
    為我沒有錯，不要跟告訴人和解。」等語。（參見本院九十一年度苗簡字第八八
    一號九十一年十一月二十日訊問筆錄），是即被告業經坦承二人間確有兩人倒在
    地上之情事，兩人後來並在地上亦確有拉扯；嗣被告於本院調查中改辯稱：「（
    問：對起訴書之犯罪事實有何意見？）（告以要旨）答：我認為沒有那麼嚴重，
    都被誇大了，我們只是互相扭傷，這件事情有前因後果。我認為原審判錯了，我
    沒有打告訴人，也沒有傷害告訴人，她的傷勢是因為洗腎來的，嘴唇的傷是因為
    我的頭和她的頭碰在一起，是她的頭來碰我的頭，她來搶我的掃把的時候，我不
    要讓她搶而造成的。（問：如何頭碰頭？）答：當時因為走道很窄，我叫我太太
    去拿掃把來掃，後來我叫我太太去打電話，她就將掃把交給我，因為之前告訴人
    有翻桌子、打破玻璃的動作，所以我不讓告訴人搶我掃把，後來我和告訴人兩人
    蹲下來時，我不讓她搶，我們兩人便正面頭碰到頭，嘴唇碰嘴唇。（問：嘴唇如
    何碰撞？）答：因為當時我的嘴巴剛好張開，所以告訴人嘴唇應該是碰到我的牙
    齒，因為當時我牙齒會痛，我的上唇內邊也會痛，有破皮流血。（問：告訴人還
    有何處受傷？）答：她身上因為洗腎關係，常常瘀青。（問：（提示偵卷第十頁
    告訴人診斷證明書）有何意見？）答：其他部分的傷，我完全不懂。（問：告訴
    人右腕部如何受傷？）答：是否因為撞到玻璃而受傷，我不清楚。（問：右膝部
    受傷有何意見？）答：可能是我們兩人同時倒在地上造成的。（問：為何倒在地
    上？）答：因為告訴人想要來搶我掃把，我們是先蹲下去，後來又倒下去，當時
    告訴人把掃抓得很緊，我們一起坐下去，不是倒下去，剛才所言倒下去是我措詞
    不當。（問：右下腿瘀血有何意見？）答：我完全不知情。（問：你剛才稱告訴
    人因洗腎關係，會常常瘀血，為何會如此？）答：可能是扎針留下來的瘀血。」
    等語（參見本院九十二年七月十六日審判筆錄），綜上，被告於警訊中係稱：「
    雙方倒地」？被告於本院改稱：係當時用辭不當的關係，其實只是蹲下。復於本
    院質之詢問何謂「倒下」？何謂「蹲下」？被告竟答「倒下去」是人本來是站著
    ，後來不是站著，變成在地上，蹲下屁股著地就是倒下；「蹲下」就是屁股沒有
    接觸地面，被告係正常成年人，其仍以此謬詞矯辯，其臨訟飾詞之心實明矣！況
    被告體重：七十八公斤，告訴人體重：四十九公斤，二人相差懸殊，於拉扯並倒
    地中，致告訴人受有上唇挫傷一×一公分、右腕部挫傷四×一公分、右膝瘀血三
    ×三公分、右下腿瘀血四×三公分之傷害，亦屬經驗之常，且告訴人右腕部係「
    挫傷」四×一公分，亦顯與被告所稱係因告訴人洗腎注射之瘀血不同。綜上所述
    ，被告係身體健壯之成年男子，告訴人則為患有腎疾之女子，被告與告訴人相爭
    掃把，並以腕力抓住告訴人雙手及壓制於地上，當明知必會造成告訴人身體之傷
    害，卻仍執意為之，顯見傷害結果之發生不違背被告之本意，被告有傷害之故意
    甚明。被告上開所辯，顯為卸責之詞，均不足採信，是被告僅執陳原審判決錯誤
    ，而無何具體事証供本院審酌，其上訴為無理由，應予駁回。
三、據上論斷，應依刑事訴訟法第四百五十五條之一第一項、第三項、第三百七十三
    條、第三百六十八條，判決如主文。
本案經檢察官呂曾達到庭執行職務。
中      華      民      國    九十二    年      七      月     三十     日
                                    臺灣苗栗地方法院刑事庭
                                    審判長法官  陳  鴻  斌
                                    法      官  林  誌  誠
                                    法      官  姚  銘  鴻
右正本證明與原本無異。
不得上訴。
                                    書  記  官  劉  秋  雯
中      華      民      國     九十二     年     七     月     三十     日


司法院資訊處製作；財團法人民間司法改革基金會備份。
